Images du répertoire du notaire François Langloix pour l'étude IX
Archives nationales de France
Images du répertoire du notaire François Langloix pour l'étude IX
2 janvier 1740 - 30 mars 1748
MC/RE/IX/7
Etude IX; Langloix, François
Un registre
Archives nationales de France
Minutes et répertoires: la loi 2008-696 du 15 juillet 2008 relative aux archives a fixé à 75 ans à compter de la date de l'acte, ou à 25 ans à compter de la date du décès de l'intéressé si ce délai est plus bref, le délai de communication des minutes et répertoires des notaires; ce délai est porté à 100 ans à compter de la date de l'acte si le document se rapporte à un mineur (code du Patrimoine, articles L213-2, 4e d et 5e).
Autres documents de l'étude (dossiers de clients, comptabilité...): s'agissant d'archives privées, ces documents sont communicables selon les modalités fixées par le déposant ou le donateur.
Certains documents ne sont pas accessibles sous leur forme originale en raison de leur mauvais état de conservation.
Registre entré aux Archives nationales en 1931.
Images des répertoires de l’étude IX
Archives de l'étude IX
répertoire d'officier public ministériel
- Répertoire chronologique pour la période du 2 janvier 1740 au 30 mars 1748, 2 janvier 1740 - 30 mars 1748; MC/RE/IX/7; Un registre de 167 feuillets de papier manuscrits, hauteur 36 x largeur 24 cm composé de 2 cahiers, dont le premier est folioté de 1 à 154. Le registre est en mauvais état.
  Le registre contient aussi le répertoire du notaire Simon François Langloix pour la période du 18 juillet 1736 au 21 novembre 1739.
  Le répertoire se compose de deux parties:
  - La première contient la liste chronologique des actes séparés en minutes, testaments, déclarations de tontines et brevets rapportés avec les informations suivantes: 1. date du jour; 2. nature de l'acte; 3. nom, prénom, des parties. Les brevets rapportés sont classés à la date des brevets pour la période 1740-1745 et à la date à laquelle ils ont été rapportés pour les années 1746 et 1747.
  - La seconde partie est un état des minutes des déclarations de cens aveux et dénombrements au terrier général des domaines de Versailles, Marly, Saint-Germain-en-Laye et Meudon entre le 18 juillet 1736 et le 12 décembre 1740.
  répertoire
  - Pages de titre, 1 r°-2 r°
  - Liste chronologique des actes pour la période du 2 janvier au 29 décembre 1740, 2 janvier - 29 décembre 1740; 3 r°-18 v°
  - Liste chronologique des actes pour la période du 9 janvier au 31 décembre 1741, 9 janvier - 31 décembre 1741; 19 r°-32 r°
  - Liste chronologique des actes pour la période du 4 janvier au 31 décembre 1742, 4 janvier - 31 décembre 1742; 33 r°-47 r°
  - Liste chronologique des actes pour la période du 2 janvier au 31 décembre 1743, 2 janvier - 31 décembre 1743; 48 r°-64 v°
  - Liste chronologique des actes pour la période du 5 janvier au 30 décembre 1744, 5 janvier - 30 décembre 1744; 65 r°-81 v°
  - Liste chronologique des actes pour la période du 3 janvier au 31 décembre 1745, 3 janvier - 31 décembre 1745; 82 r°-101 v°
  - Liste chronologique des actes pour la période du 6 janvier au 30 décembre 1746, 6 janvier - 30 décembre 1746; 102 r°-125 v°
  - Liste chronologique des actes pour la période du 5 janvier au 31 décembre 1747, 5 janvier - 31 décembre 1747; 126 r°- 148 v°
  - Liste chronologique des actes pour la période du 4 janvier au 30 mars 1748, 4 janvier - 30 mars 1748; 149 r°-154 r°
  - Repertoire des minutes des déclarations de cens aveux et dénombrements au terrier général des domaines de Versailles, Marly, Saint-Germain-en-Laye, Meudon pour la période du 6 janvier au 12 décembre 1740, 6 janvier - 12 décembre 1740; 155 r°-167 r°
    - Page de titre, 155 r°
    - Etat des minutes des déclarations de cens aveux et dénombrements au terrier général des domaines de Versailles, Marly, Saint-Germain-en-Laye, Meudon passées entre le 6 janvier et le 12 décembre 1740, 6 janvier - 12 décembre 1740; 164 r°-167 r°